臺灣高等法院刑事判決　　　　　　　　　　　　　九十二年度上訴字第四一七一號
　　上　訴　人　臺灣桃園地方法院檢察署檢察官
　　上　訴　人
　　即　被　告　丁○○
　　上　訴　人
　　即　被　告　戊○○
　　右二人共同
　　指定辯護人　本院公設辯護人　甲○○
右上訴人因強盜等案件，不服臺灣桃園地方法院九十一年度訴字第一七六八號，中華
民國九十二年九月四日第一審判決（起訴案號：臺灣桃園地方法院檢察署九十一年度
偵字第一七二八二、一八七七０、一九０一三號），提起上訴，本院判決如左：
    主  文
上訴駁回。
    事  實
一、丁○○有下列前案紀錄，不構成累犯：
  (一)丁○○前因詐欺、偽造文書等案件經台灣台南地方法院於七十九年三月一日以七
    十八年度訴字第一五五號判決分別判處詐欺罪部分有期徒刑三年，偽造文書罪部
    分二年，合併定其應執行刑四年六月確定。
  (二)後因行賄案件經台灣高雄地方法院於七十九年五月十八日以七十九年度訴字第二
    一五號判決判處有期徒刑一年二月，褫奪公權二年確定。
  (三)復因妨害自由案件經台灣台南地方法院於七十九年八月二十一日以七十九年易緝
    字第八七號判決判處有期徒刑六月，如易科以三○元折算一日確定。
  (四)前述(一)至(三)案件，後經台灣台南地方法院於七十九年十月三十日以七十九年聲字
    第九三○號裁定定應執行刑為有期徒刑六年六月，褫奪公權一年，於八十年一月
    八日入高雄監獄執行，刑期起算日期為七十九年四月十一日，指揮書執行完畢日
    期為八十五年二月七日，於八十二年九月二十九日因縮短刑期假釋出監，縮短刑
    期後刑期期滿日期為八十四年十二月二十一日。
  (五)其後於假釋付保護管束期間，復因違反懲治盜匪條例案件經台灣台南地方法院於
    八十三年四月十五日以八十三年度訴字第三八一號判決判處無期徒刑並褫奪公權
    終身，嗣上訴，經台灣高等法院台南高分院於八十三年九月六日以八十三年度上
    訴字第一三四二號判決原判決撤銷，判處有期徒刑十一年，褫奪公權七年，復上
    訴，經最高法院於八十三年十二月七日，以八十三年台上字第六五四五號判決上
    訴駁回確定，於八十三年十二月三十日入台南監獄執行，刑期起算日期為八十三
    年十二月七日，指揮書執行完畢日期為九十三年十二月二十八日，與前開四所述
    假釋撤銷所殘餘徒刑合併執行，指揮書執行完畢日期為九十六年三月十八日，於
    八十九年十一月七日因縮短刑期假釋出監，縮短刑期後刑期期滿日期為九十五年
    十二月八日，不構成累犯。
二、戊○○有下列前案紀錄，不構成累犯：
  (一)戊○○前因侵佔、竊盜等案件經台灣台南地方法院以八十二年度易字第四四二八
    號裁判，嗣上訴，經台灣高等法院台南分院於民國（下同）八十三年三月十一日
    以八十三年上易字第四二一號判決判處原判決撤銷改判，侵佔罪部分改判有期徒
    刑四月，竊盜罪部分改判有期徒刑五月確定。上開案件經台灣高等法院台南分院
    於八十三年五月二十六日以八十三年聲字第三一○號裁定，與其所犯逃亡罪合併
    定其應執行刑為有期徒刑三年，嗣以台灣台南地檢署八十三年執更字第一四九四
    號執行，刑期起算日期為八十三年三月三十一日，指揮書執行完畢日期為八十五
    年十一月二十八日，其後於八十四年七月十一日因縮短刑期假釋出監，縮短刑期
    後刑期期滿日期為八十五年十一月二十六日。
  (二)後因妨害風化案件經原審於八十八年一月十三日以八十七年度訴字第一三七三號
    判決判處有期徒刑三年六月，嗣上訴，經本院於八十八年四月八日以八十八年上
    訴字第五三一號判決上訴駁回確定，刑期起算日期為八十八年十月八日，指揮書
    執行完畢日期為九十一年十二月十六日，於九十一年三月二十五日縮短刑期假釋
    出監，縮短刑期後刑期期滿日期為九十一年十一月十四日。
三、丁○○（所犯詐欺、侵占遺失物及變造特種文書罪，業經判刑確定）猶不知悔改
    ，於九十一年三月十七日下午白日，得知友人乙○○之妹丙○○（業於九十一年
    六月四日死亡）因病住院，其配偶辛○○整日在醫院照料，渠二人位於桃園縣中
    壢市仁德里華美新村五十八號四樓無人在家，竟意圖為自己不法所有，基於竊盜
    之犯意，向鄰居劉良生謊稱係丙○○之大哥，同時至中壢市○○街二○八巷，以
    未帶鑰匙為由，以二百元之代價，請不知情之鎖匠張文邦將五十八號四樓大門開
    啟後，入內（無故侵入住宅部分未據告訴）竊取翡翠鑽戒乙枚、女用金錶乙隻、
    項鍊墜乙個、男項鍊乙條、貓眼石男戒乙枚、貓眼石女戒、藍寶石男戒、女手鍊
    乙對、玉石觀音項鍊乙條、女項鍊乙條、手鍊、紅寶石女戒乙枚及女金戒只三枚
    等財物。
四、丁○○於九十一年七月間某日，至桃園縣龍潭鄉○○路三三一號看房子，向銷售
    房屋小姐庚○○謊稱係竹東榮民醫院醫師己○○，並出示變造之竹東榮民醫院己○○服務證予庚○○，持以行使，足以生損害於竹東榮民醫院及己○○其人，並
    向楊女表示欲訂購房屋供開設診所使用，致庚○○信以為真，丁○○斯時並向庚○○並以農曆七月間不宜購屋而拖延，迨同年九月十日八時許，丁○○與庚○○
    相約至丁○○位於桃園縣平鎮市平鎮國中附近德育路二段五十一巷之住處附近見
    面，庚○○依約駕車前往約定地點，丁○○與庚○○閒聊交談中得知庚○○身上
    持有三紙以新竹國際商業銀行為付款人，票號為ＡＡ0000000、0000
    000及0000000，面額均為一百萬元之支票，見機不可失，遂向庚○○
    佯稱要下車去向其阿姨拿三萬元償還積欠庚○○之欠款，下車即以行動電話聯絡
    戊○○告知上情，表示庚○○身上有三紙均已屆期之支票，要戊○○隨即過來幫
    忙，戊○○應允後，二人遂意圖為自己不法所有，並基於強盜之犯意聯絡，戊○○依照丁○○之指示前往約定之桃園縣平鎮市○○○路與德育路口，迨戊○○到
    達上開地點後，丁○○即交付戊○○內置水果刀、安全帽、膠袋及絲巾之手提袋
    ，同日上午九時三十分許，丁○○佯裝不知情進入庚○○駕駛車號Ｗ６｜３９５
    ５號自用小客車前坐，戊○○即頭戴安全帽，手持客觀上足供為兇器使用之水果
    刀架在庚○○頸部，手拉庚○○之頭髮將楊女強制帶往汽車後座，並以膠帶將楊
    芳不能抗拒，同時丁○○以假音偽裝成另一綽號「阿忠」之男子存在，隨手在名
    片後寫「我先去領支票，若領到再領土銀的，你押她，我叫阿忠」交與戊○○，
    丁○○即強取庚○○皮包內之土地銀行信用卡乙張及上開支票三紙等財物，丁○○遂即持強盜得來之支票，前往台灣銀行平鎮分行，將其中二紙支票存入其00
    0000000000號帳號內提示得款二百萬元供己花用。丁○○嗣於九十一
    年十月十六日凌晨一時三十分許，在桃園縣平鎮市○○路七七號壢新醫院急診室
    停車場為警循線查獲，並扣得與本案無關之銀灰色安全帽一頂、手槍型打火機一
    支、丁○○強盜庚○○上開支票號碼ＡＡ0000000支票存入台灣銀行平鎮
    分行之收據憑證單一紙、及丁○○與戊○○強盜時聯絡用所寫之便條紙一張，丁○○配合警方再撥打戊○○行動電話聯絡前往上址醫院急診室停車場見面，戊○○遂駕駛自小客車依約前往，為警當場查獲，並在其駕駛之自小客車內扣得丁○○所有供強盜庚○○時頭戴之朱紅色色安全帽一頂及供強盜所用水果刀一把。
五、竊盜部分經辛○○告訴及桃園縣警察局平鎮分局報告台灣桃園地方法院檢察署檢
    察官偵查起訴。
    理  由
一、訊據被告丁○○對於竊盜犯行，及被告丁○○、戊○○對於強盜犯行均矢口否認
    有其犯罪事實，被告丁○○並辯稱：竊盜部分伊並未行竊，強盜部分，當天伊精
    神不濟，警員要伊按照被害人庚○○筆錄內容作答，並強逼寫自白書，伊確有拿
    被害人庚○○三張支票，但並非如楊女所言用強盜方式取得云云，而被告戊○○
    則辯稱：並不知道其兄丁○○要被害人皮包內的支票等財物，被告丁○○只有叫
    伊押住被害人而已，被告丁○○拿走被害人財物與伊無關，伊是遭丁○○所利用
    ，另警員製作警訊筆錄並不合法，強迫按照被告丁○○及被害人庚○○筆錄內容
    寫的云云。惟查：
（一）被告二人對於被告丁○○如何於九十一年九月十日八時許，與被害人庚○○相
      約至丁○○位於桃園縣平鎮市平鎮國中之住處附近見面，被害人庚○○依約駕
      車前往約定地點，被告丁○○如何得知被害人庚○○身上持有三紙以新竹國際
      商業銀行為付款人，面額均為一百萬元之支票三紙，並如何要被告戊○○前來
      幫忙押人，被告丁○○即交付被告戊○○內置水果刀、安全帽、膠袋及絲巾之
      手提袋，被告丁○○如何佯裝不知情進入被害人庚○○駕駛之自用小客車前坐
      ，被告戊○○即頭戴安全帽，手持水果刀架在庚○○頸部，手拉庚○○之頭髮
      將楊女強制帶往汽車後座，並以膠帶將被害人楊女雙手反綁，絲巾矇住被害人
      楊女雙眼，剝奪被害人庚○○行動自由，被告丁○○即強取庚○○皮包內之及
      上開支票三紙等財物，被告丁○○遂即持強盜得來之支票，前往台灣銀行平鎮
      分行，將其中二紙支票存入其號帳號內提示，業據被告丁○○、戊○○警訊、
      偵查中供承不諱，而被告丁○○、戊○○如何於上開時、地強盜被害人庚○○
　　　之支票金額均為一百萬元之支票三紙，核與被害人庚○○歷次指訴之情節相符
  　　，並有丁○○所親立之自白書、戊○○強盜時聯絡用之聯絡便條一紙等在卷可
    　稽，復有朱紅色安全帽、膠帶一段、水果刀一把扣案足資佐證。
（二）被告戊○○雖以，並不知道其兄即被告丁○○要被害人皮包內的支票等財物，
      被告丁○○只有叫伊押住被害人而已，被告丁○○拿走被害人財物與伊無關，
      另警員製作警訊筆錄並不合法云云置辯，惟查關於被告丁○○於案發當日如何
      得知被害人庚○○，如何打電話給被告戊○○前來幫忙綁人，並如何謀議強取
      被害人庚○○之財物之情事，業據被告丁○○於警訊中供述：「我有冒名己○○，再與被害人楊女認識，得知楊女有三張支票要存入銀行，所以才臨時起意
      ，用我的行動電話打給我弟弟戊○○，‧‧‧在電話中我就告知我弟弟戊○○
      說，過來幫我抓人，庚○○身上有三張支票，今天可以領到錢，於是我弟弟戊○○就回答說好，於是我告知戊○○，我現在人在平鎮市○○○路、德育路旁
      的平鎮國中，要他趕快過來，隨後戊○○趕到，我就利用機會下車跟戊○○見
      面，並拿我藏於楊女車上的水果刀給戊○○，並告知戊○○，在我上車未關車
      門之際，就跟隨上車並強押楊女，並強盜財物。」（見九十一年度偵字第一八
      七七０號偵查卷第一一頁）等語明確，且被告戊○○於警訊中供稱：「我強押
      被害人庚○○時有跟被害人說我在跑路，我要的不多，以後會還你錢。」（見
      同上偵查卷第二五頁）等語，復參以被告戊○○於警訊中供稱：「‧‧‧寫了
      一張紙條給我【內容我忘記了】就又來開一個多鐘頭，返回後就叫我先離開，
      我離開後就返回工作。」（見同上偵查卷第二四頁）等語，而被告戊○○所述
      之紙條，即為被告丁○○為警查獲所扣得之便條紙一張，依據被告丁○○警訊
      中供述，該便條紙即為伊作案時與被告戊○○不方便對話，所用來傳遞訊息用
      （見九十一年度一九０一三號偵查卷第七頁），而被告丁○○所書寫便條紙之
      內容係「我先去領支票，若領不到，再領土銀的，你押她，我叫阿忠」（見九
      十一年度真字第一八七七０號偵查卷第四九頁）等語，且被告戊○○自承在車
      上時有叫「阿忠」即被告丁○○開車等語（見原審九十二年三月七日訊問筆錄
      ），足認被告戊○○不僅於事前知悉，且被告丁○○於被告戊○○強押被害人
      庚○○至使不能抗拒，而強取被害人之支票時，以便條紙傳遞被告丁○○要先
      前往銀行提領支票之訊息，據此被告丁○○、戊○○對於強盜之犯行，具有犯
      意之聯絡及行為之分擔，至為灼然。是被告戊○○前開辯稱，並不知道被告丁○○強取被害人支票，並無犯意聯絡一節，委無足採。而被告丁○○於原審及
      本院訊問、審理時附和被告戊○○之詞，稱被告戊○○並不知情云云，要屬迴
      護被告戊○○之詞，亦無可採。至被害人遭被告丁○○除強盜上開三紙支票外
      ，尚包括信用卡一張，迭據被害人庚○○於警訊、偵查及本院訊問時指訴不移
      ，被害人既已遭被告丁○○等強盜支票三紙金額共計三百萬元，應無再故意指
      控被告丁○○另外強取其信用卡之情形，是被害人所述應可採信，被告丁○○
      稱並未拿取被害人信用卡一節，委無足採。
（三）被告戊○○又稱扣案之水果刀並非強盜被害人所用之水果刀，丁○○又稱扣案
      之安全帽並非強盜時戴的安全帽，並且扣案之膠帶並非綑綁被害人庚○○之膠
      帶云云，然查被告丁○○、戊○○對於上開強盜被害人所用之小水果刀、膠帶
      及安全帽迭於警訊及原審訊問時供稱，上開扣案之水果刀、安全帽物品為強盜
      被害人所用之物（見九十一年度偵字第一八七七０號偵查卷第一二、二四頁、
      原審九十二年三月十八日、同年四月十七日訊問筆錄），而扣案之膠帶係綁被
      害人所用，而遺留在車上一節，並據被害人庚○○訊問時證述明確（見原審九
      十二年六月二十六日訊問筆錄），且證人即查獲之警員陳偉和於原審到庭結證
      稱：上開扣案之小刀、安全帽等物確係被告丁○○、戊○○承認強盜所用之物
      （見原審同上訊問筆錄），是被告丁○○、戊○○事後否認上開物品為強盜所
      用之物，要無足採。
（四）被告丁○○另於原審及本院辯稱：當天伊精神不濟，警局所寫之自白書是警員
      要伊按照被害人庚○○筆錄內容寫的云云，被告戊○○辯稱：警員讓伊站在拘
      留室一夜，對伊疲勞訊問及以誘導塾方式訊問，被告丁○○、戊○○並辯稱有
      向警員表示要請律師云云。然查證人即查獲被告知桃園縣警察局平鎮分局警員
      陳偉和、陳文旺於原審訊問時均證稱：製作被告丁○○、戊○○警訊筆錄有全
      程錄影、錄音，並未對被告丁○○、戊○○施強暴、脅迫等不當訊問，被告丁○○書寫自白書是出於自願的，警局警員並未強迫被告丁○○書寫自白書（見
      原審九十二年四月十七日訊問筆錄），且原審於九十二年七月十七日當庭勘驗
      被告丁○○、戊○○警訊錄影、錄音帶，其結果為：「一、法官諭勘驗丁○○
      九十一年十月十六日第一次警訊錄音帶(一)勘驗結果如下：警方警員有詢問被告
      是否請律師，被告稱暫時不要，警方並表示要請律師的話可通知家人，警員一
      邊訊問一邊輸入電腦。錄音帶勘驗到偵查卷第六頁『在電話中我就告知我弟弟
      戊○○說，過來幫我抓人，庚○○身上有三張支票，今天可以領到錢，於是我
      弟弟戊○○回答說好，於是我告知戊○○，我現在人在平鎮市○○○路、德育
      路的平鎮國中旁，要他趕快過來』都是全程錄音。二、法官諭通譯將錄音帶快
      轉，Ａ面勘驗完畢換Ｂ面，勘驗結果都是全程錄音。法官諭勘驗丁○○警訊錄
      音帶(二)，勘驗結果如下：警員依法全程錄音製作筆錄。三、法官諭勘驗戊○○
      九十一年十月十六日警訊錄音帶（錄音帶盒上有用戊○○案捺指印的標籤封起
      來）法官諭通譯將標籤割開取出錄音帶勘驗，勘驗結果如下：戊○○向警員表
      示不用請辯護人，與警訊筆錄內容相同，被告戊○○接受訊問的態度並無異樣
      ，並有全程錄音。四、於勘驗戊○○警訊錄音帶時，法官諭同時勘驗丁○○警
      訊錄影帶，勘驗結果如下：警員坐在電腦前以電腦輸入製作筆錄，被告丁○○
      坐在旁邊看著電腦，訊問期間警員並無對被告丁○○施強迫脅迫或不當訊問的
      情事，錄影帶聲音與警訊錄音帶的聲音相同，有全程錄影。五、法官諭勘驗「
      採證帶」錄影帶，勘驗結果如下：警方人員帶同戊○○到戊○○車子蒐證的過
      程。法官諭勘驗被告戊○○警訊錄影帶(一)，勘驗結果如下：一開始製作筆錄時
      ，警局警員與被告交談，被告手銬銬在警局欄杆，警員在旁為他製作筆錄，勘
　    驗過程隨機勘驗幾段均係全程錄影。六、法官諭勘驗被告戊○○警訊錄影帶(二)
      ，勘驗結果如下：勘驗過程隨機勘驗幾段均係全程錄影，錄影帶並有顯示聲音
      ，是警員先訊問戊○○後再輸入電腦製作筆錄，訊問期間警員並無對被告有不
      當訊問或施強暴脅迫的情事，製作筆錄警員坐在辦公桌與被告距離約三公尺遠
      。」，有該日勘驗筆錄在原審卷內可稽，且原審向桃園看守所調閱被告丁○○
      、戊○○入所時之健康檢查表，內外傷紀錄並無異樣，此有該所九十二年七月
      三十一日函一份附卷可稽。是被告丁○○、戊○○前開遭脅迫、恐嚇、疲勞訊
      問、利誘等辯解云云，顯係其事後臨訟為圖飾卸刑責之舉，要難採信。此外，
      復查無積極事證證明被告於警訊時確有遭警察恐嚇或刑求之情形，顯見被告二
      人前開所辯其，純屬無稽，委不足採。是被告丁○○之自白書與被告丁○○、
      戊○○警訊筆錄應係在其自由意識下所作成，足堪認定。
（五）而被害人辛○○於遭竊後翌日即九十一年三月十八日十六時，親自前往桃園縣
      警察局中壢分局報案家中遭竊，此有被害人所呈桃園縣警察局中壢分局受理刑
      事案件報案三聯單影本乙紙在卷可參（見九十一年他字第一二六四號卷第五頁
      ）。至被告雖否認曾至被害人辛○○家中行竊財物，然經傳喚當日受託開鎖之
      鎖匠即證人戴秋香、張文邦到庭具結指認，證人戴秋香證稱：「當時確係在庭
      之被告丁○○到伊店內請求開鎖，伊才通知伊兒子張文邦前往」等語，另證人
      及前往辛○○住處開鎖之張文邦亦於偵查中證實：確係在庭之丁○○請求開鎖
      無誤（見九十一年度偵字第一九０一三號偵查卷第七一頁），而證人張文邦於
      原審到庭作證時更進一步指稱：要伊開鎖人之左手拇指怪怪的，與一般人不一
      樣等語，經原審當庭勘驗被告丁○○左手拇指曾受傷過，較一般拇指為短，而
      證人即被害人辛○○之鄰居劉良生於原審訊問時亦到庭證稱：鎖匠張文邦在被
      害人辛○○住處開鎖時，有看到被告丁○○等語（以上見原審九十二年七月十
      七日訊問筆錄），足證被告丁○○前開辯詞委無可採。按以被告丁○○無端委
      請鎖匠開鎖侵入被害人辛○○住處，而被害人辛○○即失竊上開物品並隨即向
      警方報案，被告丁○○行竊犯行至為明顯，應堪認定。
二、核被告丁○○所為係犯刑法第三百二十條第一項竊盜罪、第三百三十條第一項攜
    帶兇器強盜罪，被告戊○○係犯刑法第三百三十條第一項之攜帶兇器強盜罪。至
    於被告二人於強盜被害人時，被告戊○○在車內強押被害人並以膠帶綑綁被害人
    雙手室內並予綑縛，即係實施強暴脅迫，應包括於強盜行為以內，不另成立妨害
    自由罪（最高法院二十四年上字第四四０七號判例參照）。被告丁○○、戊○○
    二人就上開攜帶兇器加重強盜犯行間，有犯意聯絡及行為分擔，俱為共同正犯。
    被告丁○○利用不知情鎖匠開鎖以便進入住宅行竊，係屬間接正犯。被告丁○○
    所犯竊盜及加重強盜罪間，犯意各別，行為互殊，應予分論併罰。
三、原審因認被告二人此部分犯行罪證明確，引用刑法第二十八條、第三百二十條第
    一項、第三百三十條第一項、第五十一條第五款、第三十八條第一項第二款，罰
    金罰鍰提高標準條例第一條前段之規定。並酌被告丁○○、戊○○二人均甫假釋
    出監，竟不思悔改，竟共同攜帶兇器對被害人施強暴並取得財物，二人事後猶置
    詞飾罪，顯不知悔悟，各量處被告丁○○竊盜部分有期徒刑一年，加重強盜部分
    有期徒刑十二年，被告戊○○加重強盜部分有期徒刑九年，並就被告丁○○宣告
    之刑定其應執行之刑。且就扣案之朱紅色安全帽一頂、膠帶一段、水果刀一把、
    聯絡便條一張，認係被告丁○○所有供共同犯本件強盜犯罪所用之物，業如前述
　　，依刑法第三十八條第一項第二款之規定予以宣告沒收。對於被告丁○○等強盜
  　所用之絲巾，並未扣案，爰不予宣告沒收，附予敘明。另對扣案之手機三支，並
    無證據證明係供被告丁○○、戊○○犯本件強盜犯行所用之物，爰不予宣告沒收
    。核其認事用法並無不合，量刑亦稱妥適，檢察官執告訴人庚○○請求上訴意旨
    謂強盜部分量刑過輕，及上訴人即被告丁○○、戊○○人否認有竊盜及強盜犯行
    ，指摘原判決此部分判決不當，均請求撤銷改判，均無理由，上訴均應駁回。
四、公訴人於論告時對於上訴範圍謂包含詐欺部分，惟查，檢察官係依強盜部分被害
    人庚○○之請求提起本件上訴，其上訴書內容雖論及庚○○具狀請求上訴書內容
    謂被告丁○○有連續詐取財物之情，足見惡性重大等語，惟此陳述內容係欲以論
    斷原審對於加重強盜罪僅各科處十二年及九年之徒刑，顯屬量刑過輕之憑據，並
    非對於詐欺犯行亦表不服，原審公訴人不服上訴部分應僅限於加重強盜罪部分，
    公訴人認該詐欺部分亦屬上訴範圍，容有誤會，併此敘明。
據上論斷，應依刑事訴訟法第三百六十八條，判決如主文。
本案經檢察官陳文琪到庭執行職務。
中　　　華　　　民　　　國　　九十三　　年　　　二　　　月　　　十七　　日
                              臺灣高等法院刑事第十六庭
                                  審判長法  官  許  增  男
                                        法  官  陳  孟  瑩
                                        法  官  周  煙  平
右正本證明與原本無異。
強盜部分如不服本判決應於收受送達後十日內向本院提出上訴書狀，其未敘述上訴之
理由者並得於提起上訴後十日內向本院補提理由書（均須按他造當事人之人數附繕本
）。
竊盜部分不得上訴。
                                        書記官  蕭  麗  珍
中　　　華　　　民　　　國　　九十三　　年　　　二　　　月　　二十五　　日
本案論罪科刑法條
刑法第三百二十條第一項
意圖為自己或第三人不法之所有，而竊取他人之動產者，為竊盜罪，處五年以下有期
徒刑、拘役或五百元以下罰金。
刑法第三百三十條第一項
犯強盜罪而有第三百二十一條第一項各款情形之一者，處七年以上有期徒刑。
